【裁判字號】    97,易,439
【裁判日期】    970319
【裁判案由】    傷害
【裁判全文】
臺灣臺北地方法院刑事判決               97年度易字第439號
公  訴  人  臺灣臺北地方法院檢察署檢察官
被      告  乙○○
上列被告因傷害案件，經檢察官提起公訴（97年度調偵字第71號
），本院判決如下：
    主  文
乙○○傷害人之身體，處拘役肆拾日，如易科罰金，以新臺幣壹
仟元折算壹日。
    事  實
一、乙○○與甲○○於民國96年10月20日凌晨3 時許前，在臺北
    市○○路○ 段55號錢櫃KTV802包廂一同唱歌時，因細故糾紛
    ，乙○○竟基於普通傷害之犯意，於同日凌晨3 時許，在該
    802 包廂外走廊，與姓名、年籍不詳之成年男子，共同徒手
    毆打甲○○，致甲○○受有右眼挫傷及結膜下出血、頭部外
    傷併輕微腦震盪之傷害。
二、案經甲○○訴由臺灣臺北地方法院檢察署檢察官偵辦。
    理  由
一、本件被告乙○○對於檢察官起訴書證據清單所提人證、物證
    之證據能力均不加以爭執，則該等證據自有證據能力，合先
    敘明。
二、上揭犯罪事實，業據被告於偵訊及本院理時均坦承不諱，核
    與證人即告訴人甲○○於警詢、偵訊時證述之情節相符，並
    有國立台灣大學醫學院附設醫院診斷證明書、受傷照片等件
    在卷可稽，足見被告之自白核與事實相符，堪予採信。是本
    件事證明確，被告犯行堪以認定，應予依法論科。
三、核被告所為，係犯刑法第277 條第1 項之普通傷害罪。被告
    就上開犯行與姓名、年籍不詳之成年男子，有犯意聯絡及行
    為分擔，應論以共同正犯。爰審酌：(一)被告係高職畢業之學
    歷，智識程度非低；(二)被告與告訴人素不相識，係因自覺告
    訴人在KTV802包廂內對其女朋友不禮貌，始與他人共同徒手
    毆打告訴人之犯罪動機、目的與手段；(三)被告所為造成告訴
    人受有右眼挫傷及結膜下出血、頭部外傷併輕微腦震盪之傷
    害，危害非輕；(四)被告於偵訊及本院審理時均能坦承犯行，
    尚稱有悔意，係因無力賠償告訴人之損害，始未與告訴人達
    成和解之犯後態度等一切情狀，量處如主文所示之刑，並諭
    知易科罰金之折算標準。
據上論結，應依刑事訴訟法第284條之1、第299條第1項前段，刑
法第28條、第277 條第1 項、第41條第1 項前段，刑法施行法第
1條 之1 ，判決如主文。
本案經檢察官高怡修到庭執行職務。
中    華    民    國    97    年    3    月    19    日
                      刑事第六庭法  官  林孟皇
本正本證明與原本無異。
如不服本判決，應於判決送達後10日內向本院提出上訴狀（應抄
附繕本）。告訴人或被害人如對於本判決不服者，應具備理由請
求檢察官上訴，其上訴期間之計算係以檢察官收受判決正本之日
期為準。
                                書記官  宋德華
中    華    民    國    97    年    3    月    19    日
附錄本案論罪科刑法條全文：
中華民國刑法第277條（普通傷害罪）
傷害人之身體或健康者，處三年以下有期徒刑、拘役或一千元以
下罰金。
犯前項之罪因而致人於死者，處無期徒刑或七年以上有期徒刑；
致重傷者，處三年以上十年以下有期徒刑。


司法院資訊處製作；財團法人民間司法改革基金會備份。
